# 长期利润分享计划对员工离职的会计处理

提问人：nancy0718 时间：2020-11-16 19:58:06
求助陈版，企业的长期利润分享计划，规定每年及计划结束后向员工进行利润分配，在计划期内离职的员工无法享受当年及计划结束后的利润分配。如果第一年初始估计的离职率偏低，实际离职率偏高，导致计提的激励金金额较大，为离职员工计提的应付职工薪酬无法发放，能否在第二年末就进行冲回？是否有相关依据？对于应付职工薪酬及管理费用的计提与冲回是否会存在调节利润的嫌疑？

回答人：chenyiwei
此问题同样是如何区分前期差错和会计估计变更的问题，即前期对离职率的估计是否与当初作出该估计时已存在且可以合理获取的信息存在逻辑上的一致性。建议先搜索本版面上对类似问题的讨论。

提问人：nancy0718 时间：2020-11-22 16:23:00
谢谢陈版主，我认为前期对离职率的估计是依据当时可利用的信息和资料为基础做出的最佳会计估计，本年对离职率的重新估计是会计估计变更。
另外追问您一个问题，准则上对会计估计变更说明是“会计估计变更应采用未来适用法处理”，即在会计估计变更当期及以后期间，采用新的会计估计，不改变以前期间的会计估计，也不调整以前期间的报告结果。那么按照该企业的实际情况来说，初始估计的离职率偏低，实际离职率偏高，导致多计提的激励金部分，是否只能永远留在账上？
还是可以在该激励计划结束后一次性转回？

回答人：chenyiwei
在实际离职率不同于原估计时，应及时进行会计估计变更，包括多提金额的转回，计入转回当期损益。